【裁判字號】    90,易,2224
【裁判日期】    900713
【裁判案由】    贓物
【裁判全文】
臺灣高雄地方法院刑事判決                          九十年度易字第二二二四號
    公  訴  人  臺灣高雄地方法院檢察署檢察官
    被      告  甲○○
    被      告  乙○○
右列被告等因贓物案件，經檢察官提起公訴（八十九年度偵字第一八六五九號），本
院判決如左：
    主  文
甲○○、乙○○共同收受贓物，各處拘役參拾日，如易科罰金，均以參佰元折算壹日
    事  實
一、甲○○與其弟乙○○二人，均明知林文雄（另案由檢察官偵辦中）於民國八十九
    年四月間某日，在高雄市○○區○○路與博愛路交叉口附近之快樂紅娘大樓地下
    室前所交付懸掛失竊車牌ＸＷＢ─二一六號之重型機車（引擎號碼ＦＧ三三三六
    六七號，原車牌號碼ＬＹＢ─一六九號，為譚文平所有，於民國八十七年四月五
    日上午十一時許，在高雄市鹽埕區○○○路二六三號前失竊）一部，並非林文雄
    所有，而係屬來路不明之贓車，竟共同基於收受贓物之犯意聯絡，予以收受並輪
    流騎用，嗣於八十九年八月十七日二十時四十分許，由甲○○騎用該車並於高雄
    縣鳳山市○○路○段地下道前為警查獲而知悉上情。
二、案經高雄縣警察局鳳山分局報請臺灣高雄地方法院檢察署檢察官偵查起訴。
    理  由
一、訊據被告甲○○、乙○○固均坦承於八十九年四月間某日，在高雄市○○區○○
    路，自親戚林文雄處共同收受前開機車一部供己騎用，嗣甲○○於八十九年八月
    十七日二十時四十分騎乘上開機車途經高雄縣鳳山市○○路○段地下道前為警查
    獲之事實，惟均矢口否認有何收受贓物之犯行，均辯稱：並不知道林文雄所交付
    之機車是贓車，林文雄說是他朋友不要而給他的，伊二人裁一起去牽走而輪流騎
    用云云。惟查，被告甲○○為警查獲時、所騎乘之重型機車，係譚文平所有，並
    於八十七年四月五日上午十一時許，在高雄市鹽埕區○○○路二六三號前失竊之
    情，業經被害人譚文平之弟丙○○於警訊中證述綦詳，並有車輛竊盜車牌遺失資
    料個別查詢報表、贓物認領保管單各一紙附卷可稽，是被告為警查獲時所騎乘之
    機車確屬贓物一情，應堪認定；次查，被告之親戚林文雄於公訴人偵訊中已明確
    供述有告知被告該機車無證件，須小心不要被警查獲乙節（見九十年六月二十一
    日偵訊筆錄），有偵訊筆錄在卷可稽。衡諸常情，林文雄並未交付被告關於該機
    車之任何證件，並且反而於被告要騎乘該機車之時告知騎乘時要小心不要被警查
    獲等情，復參以林文雄始終並未提供該車之合法證件，被告當無任何信賴該車已
    非屬贓車之基礎可言，且一般駕駛車輛之人均知應隨身攜帶車輛之行車執照或相
    關之車籍資料，以便警方臨檢時得提出證明其車輛具有正當來源之相關佐證，被
    告自林文雄處收受機車，未向之索取任何足資證明車輛來源之證件，而騎用四個
    月左右之時間，亦屬與常情有悖，是以被告對於自林文雄所收受之機車，應有贓
    物之認識無訛。被告等所辯，均無足採。本件事證明確，被告二人之犯行，均洵
    堪認定。
二、查被告甲○○、乙○○均明知上開機車係來源不明之贓車，竟仍予以收受使用，
    核渠等所為，均係犯刑法第三百四十九條第一項之收受贓物罪。又被告二人間，
    就前開犯行，互有犯意聯絡與行為分擔，均為共同正犯。爰審酌被告二人為貪圖
    小利，竟收受來路不明之贓物，作為代步之工具，且犯後猶辯稱不知所收受者為
    贓物，惟念其並未利用為其他不法犯行，且該車亦已歸還被害人，有贓物認領保
    管收據一紙可佐，對被害人所造成之損害尚輕等一切情狀，各量處如主文所示之
    刑。又按被告等二人行為後，刑法第四十一條第一項業於九十年一月四日修正為
    ：「犯最重本刑五年以下有期徒刑以下刑之罪，而受六個月以下有期徒刑或拘役
    之宣告，因身體、教育、職業、家庭之關係或其他正當事由，執行顯有困難者，
    得以一元以上三元以下折算一日。但確因不執行所宣告之刑，難收矯正之效，或
    難以維持法秩序者，不在此限」，並經總統於九十年一月十日公布，而於同年一
    月十二日生效，被告所涉犯之罪依新、舊法規定，均屬得易科罰金之罪，但因新
    法有但書規定，對被告而言較屬不利，依刑法第二條第一項但書之規定，本院爰
    依舊法而諭知易科罰金之折算標準。又扣案之鑰匙一支，業據被告否認為其所有
    ，並據林文雄供稱機車鑰匙本來就在機車上等情，復查無其他積極證據足認為被
    告所有之物，爰不併予宣告沒收。
據上論斷，應依刑事訴訟法第二百九十九條第一項前段，刑法第二條第一項但書、第
二十八條、第三百四十九條第一項、修正前第四十一條，罰金罰鍰提高標準條例第一
條前段、第二條，判決如主文。
本案經檢察官張啟祥到庭執行職務。
中    華    民    國      九十      年       七       月      十三      日
                                  臺灣高雄地方法院刑事第三庭
                                        法  官  簡  志  瑩
右正本證明與原本無異。
如不服本判決，應於判決送達後十日內，向本院提出上訴狀。
                                        書記官  林  宜  正
中    華    民    國      九十      年       七       月      十四      日
附錄論罪科刑法條：
刑法第三百四十九條第一項：
收受贓物者，處三年以下有期徒、拘役或五百元以下罰金。


司法院資訊處製作；財團法人民間司法改革基金會備份。
